【裁判字號】    97,抗,1820
【裁判日期】    971118
【裁判案由】    假扣押
【裁判全文】
臺灣高等法院民事裁定                  97年度抗字第1820號
抗  告  人  大揚系統工程有限公司
                        之7
法定代理人  甲○○
                        之7
上列抗告人因與相對人士肯達科技有限公司間假扣押事件，對於
中華民國97年3月3日臺灣臺北地方法院97年度裁全字第1760號裁
定，提起抗告，本院裁定如下：
    主      文
原裁定廢棄。
相對人在原法院之聲請駁回。
聲請及抗告訴訟費用由相對人負擔。
    理      由
一、抗告人之法定代理人原為黃文隆，嗣已於原裁定後之民國（
    下同）97年3月4日變更為甲○○（見本院卷22頁），並經甲
    ○○代表抗告人對原裁定提起抗告（見本院卷第 3頁），合
    先敘明。
二、按債權人就金錢請求或得易為金錢請求之請求，欲保全強制
    執行者，得聲請假扣押；又假扣押，非有日後不能強制執行
    或甚難執行之虞者，不得為之，民事訴訟法第522條第1項、
    第523條第1項定有明文。所謂不能強制執行，如債務人浪費
    財產、增加負擔或就其財產為不利益之處分，將成為無資力
    之情形等是；所謂甚難執行之虞者，如債務人將移往遠方或
    逃匿是也。又請求及假扣押之原因應釋明之；前項釋明如有
    不足，而債權人陳明願供擔保或法院認為適當者，法院得定
    相當之擔保，命供擔保後為假扣押，為民事訴訟法第 526條
    第1項、第2項所明定。是債權人聲請假扣押，應就其請求及
    假扣押之原因加以釋明，該項釋明如有不足，而債權人陳明
    願供擔保或法院認為適當者，法院得定相當之擔保，命供擔
    保後為假扣押；若債權人就其請求及假扣押之原因絲毫未予
    釋明，法院即不得命供擔保後為假扣押（最高法院94年度台
    抗字第665號裁定參照）。
三、本件相對人即債權人在原法院聲請意旨略以：伊承攬抗告人
    之「台北聯合信用卡中心機房監控工程」，約定工程價款共
    計新臺幣（下同） 34萬5,890元（含稅），該工程已於96年
    12月 4日完工，並由定作人驗收完成，惟抗告人至今僅給付
    伊 5萬6,200元，餘款28萬9,690元尚未給付，經伊發函限期
    催告，抗告人仍置之不理，為恐抗告人脫產，致伊上開債權
    日後有不能強制執行或甚難執行之虞，願供擔保以代釋明，
    聲請對於抗告人所有之財產，在 28萬9,690元範圍內予以假
    扣押等情，固已提出估價單、統一發票及存證信函釋明其請
    求（見原法院卷4至8頁）；惟就「日後不能強制執行或甚難
    執行之虞」之假扣押原因，則全未提出任何得即時調查之證
    據以為釋明，雖經相對人陳明願供擔保，揆諸前揭說明，法
    院仍不得命供擔保後為假扣押。乃原裁定竟命相對人供擔保
    後為假扣押，尚有未洽。抗告意旨指摘原裁定不當，聲明廢
    棄，為有理由。
四、據上論結，本件抗告為有理由，依民事訴訟法第 492條、第
    95條、第78條，裁定如主文。
中    華    民    國    97    年    11    月    18    日
                  民事第六庭
                      審判長法  官  林鄉誠
                            法  官  楊豐卿
                            法  官  梁玉芬
正本係照原本作成。
不得再抗告。
中    華    民    國    97    年    11    月    18    日
                            書記官  常淑慧


司法院資訊處製作；財團法人民間司法改革基金會備份。
